臺灣南投地方法院刑事裁定
111年度重訴字第4號
公  訴  人  臺灣南投地方檢察署檢察官 
被      告  吳育安



選任辯護人  羅閎逸律師
            林吟蘋律師
上列被告因殺人案件，經檢察官提起公訴（111 年度偵字第1073
號、111 年度偵字第1757號），本院裁定如下：
    主  文
吳育安自民國壹佰壹拾壹年陸月參拾日起，延長羈押貳月，並禁
止接見、通信。
    理  由
一、按羈押被告，偵查中不得逾2 月，審判中不得逾3 月。但有
　　繼續羈押之必要者，得於期間未滿前，經法院依第101 條或
　　第101 條之1 之規定訊問被告後，以裁定延長之。前項裁定
　　，除當庭宣示者外，於期間未滿前以正本送達被告者，發生
　　延長羈押之效力。延長羈押期間，偵查中不得逾2 月，以延
　　長1 次為限。審判中每次不得逾2 月，如所犯最重本刑為10
　　年以下有期徒刑以下之刑者，第一審、第二審以3 次為限，
　　第三審以1 次為限。刑事訴訟法第108 條第1 項前段、第 2
　　項前段、第5 項分別定有明文。次按，所謂羈押之必要性，
　　係由法院就具體個案，依職權衡酌是否有非予羈押顯難保全
　　證據或難以遂行訴訟程序者為準據。故有無羈押之必要性，
　　得否具保、責付、限制住居而停止羈押，均屬事實審法院得
　　自由裁量、判斷之職權，苟其此項裁量、判斷，並不悖乎通
　　常一般之人日常生活經驗之定則或論理法則，又於裁定書內
　　論敘其何以作此判斷之心證理由者，即不得任意指摘其為違
　　法（最高法院95年度台抗字第226 號裁定要旨參照）。
二、經查：
  ㈠被告吳育安因殺人案件，經本院訊問後，坦承傷害致死犯行
　　，依其自白、證人之證述、相驗屍體證明書及屍體解剖報告
　　書等卷證資料，認為其涉犯刑法第271 條第1 項之殺人罪、
　　第277 條第2 項之傷害致死罪、第278 條第2 項之重傷致死
　　罪嫌疑重大；被告過去曾有另案通緝之情形，本案案發後又
　　離開現場，有逃亡之虞；所犯為最輕本刑5 年以上有期徒刑
　　之罪，佐以被告案發後有離開現場之事實、陳品亦有通風報
　　信之情形，基於脫免罪責之基本人性，有相當理由認有逃亡
　　、串證之虞，足認有羈押之原因。再因本案尚未進行審理程
    序、爭點仍待釐清、證人也待傳喚，非予羈押並禁見顯難進
　　行後續審判程序，有羈押之必要，依刑事訴訟法第101 條第
　　1 項第1 、3 款規定，自民國111 年3 月30日起予以羈押、
　　並禁止接見通信（見本院卷一第45、47頁），業經核閱本院
　　111 年度重訴字第4 號刑事卷宗無訛。
　㈡茲因被告之上開羈押期間即將屆滿（111 年3 月30日起至同
　　年6 月29日止），經本院訊問後，被告坦承傷害致死犯行，
　　並表示對於是否延長羈押沒有意見、希望先執行殘刑（見本
　　院卷二第90頁）等語，依同前卷證資料，認為其涉犯刑法第
　　271 條第1 項之殺人罪、第277 條第2 項之傷害致死罪、第
　　278 條第2 項之重傷致死罪嫌疑重大；被告曾有另案通緝之
　　情形、通緝逃亡時間將近4 年（見本院卷一第14頁），於本
　　案案發後又離開現場，經警查訪及電話聯絡皆未到案，數天
　　後始經拘提到案（見相卷第30頁、偵卷第5 、19頁），有逃
　　亡之虞；在場證人陳品亦事後有對被告通風報信、告知警方
　　作為，並向被告表示不想被告被關（見偵卷第79至81、 106
　　頁），有事實足認為有串證之虞；被告涉犯刑法第271 條第
　　1 項之殺人罪、第277 條第2 項之傷害致死罪、第278 條第
　　2 項之重傷致死罪，均為最輕本刑5 年以上有期徒刑之重罪
　　，尤以刑法第271 條第1 項殺人罪之法定本刑更為「死刑、
　　無期徒刑或10年以上有期徒刑」，衡情重罪經常伴有逃亡、
　　串證之高度可能性，係趨吉避凶、脫免刑責、不甘受罰之基
　　本人性，被告預期日後判決之刑度非輕，規避重罪罪責、未
　　來審判之進行與刑罰之執行之可能性均是不低，佐諸上情，
　　有相當理由認為被告有為規避重罪罪責、審判及執行而串證
　　、逃亡之虞，均有羈押之原因。又因本案尚未進行審理、宣
　　示判決，更未判決確定，如非予以羈押被告、並禁止接見通
　　信，顯難保全證據、遂行訴訟程序。另權衡國家司法權之有
　　效行使、社會秩序及公共利益之維護、被告人身自由受限制
　　之程度，認對被告予以羈押，並禁止接見、通信，均屬適當
　　、合乎比例原則，具保、責付、限制住居等手段實難達成羈
　　押並禁止接見、通信之效果，仍有繼續羈押之必要，被告應
　　自111 年6 月30日起，予以延長羈押2 月，並禁止接見、通
　　信（第1 次延長羈押）。
據上論斷，應依刑事訴訟法第108 條第1 項、第5 項，裁定如主
文。
中    華    民    國   111    年    6     月    16    日
                  刑事第一庭  審判長法  官    陳宏瑋
                                    法  官    陳盈呈
                                    法  官    張國隆
以上正本證明與原本無異。
如不服本裁定，應於裁定送達後5 日內向本院提出抗告狀。
                                    書記官    張馨方
中    華    民    國   111    年    6     月    16    日